【裁判字號】    97,訴,4054
【裁判日期】    971110
【裁判案由】    毒品危害防制條例
【裁判全文】
臺灣臺中地方法院刑事判決              97年度訴字第4054號
公  訴  人  臺灣臺中地方法院檢察署檢察官
被      告  乙○○
上列被告因違反毒品危害防制條例案件，經檢察官提起公訴（九
十七年度毒偵字第四七一一號），本院合議庭裁定由受命法官獨
任進行簡式審判程序，判決如下：
    主    文
乙○○施用第一級毒品，累犯，處有期徒刑捌月；又施用第二級
毒品，累犯，處有期徒刑伍月，扣案之玻璃吸食器壹組，沒收。
應執行有期徒刑壹年，扣案之玻璃吸食器壹組，沒收。
    犯罪事實
一、乙○○曾因施用毒品案件，經本院於民國九十三年十一月十
    八日以九十三年度毒聲字第一五五六號裁定送勒戒處所觀察
    、勒戒後，認無繼續施用毒品之傾向，於九十三年十二月二
    十二日執行完畢釋放，並由臺灣臺中地方法院檢察署檢察官
    於九十三年十二月二十八日，以九十三年度毒偵字第四九○
    一號為不起訴處分確定。又因違反槍砲彈藥刀械管制條例案
    件，經本院於九十四年四月二十日，以九十四年度訴字第九
    四二號判處有期徒刑三月，併科罰金新臺幣三萬元，如易服
    勞役，以銀元三百元即新臺幣九百元折算一日，緩刑二年確
    定。惟於緩刑期間因施用第一級毒品及第二級毒品案件，經
    本院於九十四年五月三十日，以九十四年度沙簡字第三○二
    號判決判處有期徒刑六月、四月，應執行有期徒刑七月確定
    ，而經本院以九十四年度撤緩字第一○七號撤銷其緩刑。經
    接續執行後，有期徒刑部分甫於九十五年五月七日執行完畢
    （易服勞役部分於九十五年六月九日執行完畢）。(二)詎其不
    知悔改，基於施用第一級毒品海洛因之犯意，於九十七年九
    月二日下午六時許，在臺中縣梧棲鎮○○路○段七四○巷二
    弄七號居處附近之空地，以將第一級毒品海洛因捲入香菸內
    ，再予以點火吸食之方式，施用第一級毒品海洛因一次。另
    基於施用第二級毒品甲基安非他命之犯意，於同年月一日下
    午五時許，在上開居處，以將第二級毒品甲基安非他命置於
    玻璃吸食器內，下方以火燒烤，再吸食其霧化氣體之方式，
    施用第二級毒品甲基安非他命一次。嗣於同年月四日上午九
    時三十分許，在其上址居處，為警持搜索票搜索查獲，並扣
    得乙○○所有供其施用第二級毒品甲基安非他命所用之玻璃
    吸食器一組。經警採其尿液送驗後，結果呈嗎啡及甲基安非
    他命陽性反應，始查悉上情。
二、案經臺中縣警察局清水分局報請臺灣臺中地方法院檢察署檢
    察官偵查起訴。
    理  由
一、(一)訊據被告乙○○對於：其曾於上開時地，分別基於施用第
    一級毒品海洛因與第二級毒品甲基安非他命之犯意，各以上
    開方式，分別施用第一級毒品海洛因與第二級毒品甲基安非
    他命各一次。嗣為警查獲，並扣得上開證物。經警採取其尿
    液送驗後，結果呈嗎啡、甲基安非他命陽性反應之事實，坦
    承不諱，並有搜索扣押筆錄一份，中山醫學大學附設醫院檢
    驗科藥物檢測中心尿液檢驗報告一紙在卷可參，復有玻璃吸
    食器一組扣案可資佐證，是被告之自白應與事實相符。又被
    告曾因施用毒品案件，經本院於九十三年十一月十八日以九
    十三年度毒聲字第一五五六號裁定送勒戒處所觀察、勒戒後
    ，認無繼續施用毒品之傾向，於九十三年十二月二十二日執
    行完畢釋放，並由臺灣臺中地方法院檢察署檢察官於九十三
    年十二月二十八日，以九十三年度毒偵字第四九○一號為不
    起訴處分確定等情，有臺灣高等法院被告前案紀錄表一份在
    卷可稽。是本件被告於觀察、勒戒執行完畢釋放後之五年內
    ，施用第一級、第二級毒品犯行已堪認定。
二、(一)核被告所為，係犯毒品危害防制條例第十條第一項施用第
    一級毒品罪與同條第二項施用第二級毒品罪。被告持有第一
    級毒品海洛因與第二級毒品甲基安非他命之低度行為，業為
    施用第一級毒品海洛因與第二級毒品甲基安非他命之高度行
    為所分別吸收，均不另論罪。被告曾因違反槍砲彈藥刀械管
    制條例案件，經本院於九十四年四月二十日，以九十四年度
    訴字第九四二號判處有期徒刑三月，併科罰金新臺幣三萬元
    ，如易服勞役，以銀元三百元即新臺幣九百元折算一日，緩
    刑二年確定。嗣於緩刑期間因施用第一級毒品及第二級毒品
    案件，經本院於九十四年五月三十日，以九十四年度沙簡字
    第三○二號判決判處有期徒刑六月、四月，應執行有期徒刑
    七月確定，而經本院以九十四年度撤緩字第一○七號撤銷緩
    刑。經接續執行後，有期徒刑部分甫於九十五年五月七日執
    行完畢（易服勞役部分於九十五年六月九日執行完畢）等情
    ，有臺灣高等法院被告前案紀錄表一份在卷可參。其於有期
    徒刑執行完畢後，五年內故意再犯本件有期徒刑以上之二罪
    ，均為累犯，應依刑法第四十七條第一項規定，各加重其刑
    。(二)爰審酌：被告正值青壯，高職畢業，被告曾因施用第一
    級毒品及第二級毒品案件，經本院於九十四年五月三十日，
    以九十四年度沙簡字第三○二號判處有期徒刑六月、四月，
    應執行有期徒刑七月確定。竟仍不知悔改，再次施用第一級
    毒品海洛因與第二級毒品甲基安非他命，其所為本質上雖係
    自戕行為，但仍有害國本。其犯罪手段尚屬平和，暨其犯罪
    後，坦承犯行，態度良好等一切情狀，各量處如主文所示之
    刑，並定其應執行之刑。(三)扣案之玻璃吸食器一組，為被告
    所有，且供其施用第二級毒品甲基安非他命所用等情，業據
    被告供承在卷，應依刑法第三十八條第一項第二款規定，予
    以宣告沒收。
據上論斷，應依刑事訴訟法第二百七十三條之一第一項、第二百
九十九條第一項前段，毒品危害防制條例第十條第一項、第二項
，刑法第十一條前段、第四十七條第一項、第三十八條第一項第
二款、第五十一條第五款，判決如主文。
本案經檢察官甲○○到庭執行職務。
中    華    民    國    97    年    11    月    10    日
                    刑事第六庭  法  官  唐敏寶
上正本證明與原本無異。如不服本判決，應於判決送達後十日內
，向本院提出上訴狀（須附繕本及具體理由）。
                                書記官  賴玉真
中    華    民    國    97    年    11    月    10    日
附錄犯罪科刑法條
毒品危害防制條例第十條
施用第一級毒品者，處六月以上五年以下有期徒刑。
施用第二級毒品者，處三年以下有期徒刑。


司法院資訊處製作；財團法人民間司法改革基金會備份。
